臺灣臺北地方法院刑事判決　　　　　　　　　　　 　九十三年度易字第八六○號
　　公　訴　人　臺灣臺北地方法院檢察署檢察官
　　被　　　告　甲○○○
　　　　　　　　乙○○
　　　　　　　　丙○○
右列被告等因傷害案件，經檢察官聲請簡易判決處刑（九十三年度偵字第八一四七號
），本院受理後（九十三年簡字第一三八五號），認不宜逕以簡易判決處刑，改依通
常程序審理，判決如左：
    主  文
丙○○共同傷害人之身體，累犯，處拘役拾日，如易科罰金，以佰元折算壹日。
乙○○共同傷害人之身體，處拘役拾日，如易科罰金，以佰元折算壹日。
甲○○○傷害人之身體，處拘役貳拾日，如易科罰金，以佰元折算壹日。
    事  實
一、丙○○曾於民國八十八年七月間因毒品危害防制條例案件，經臺灣板橋地方法院
    判處有期徒刑三月確定，於八十九年九月四日易科罰金執行完畢。丙○○係乙○○之女，甲○○○與丙○○母女為住對門之鄰居。丙○○於九十二年十二月十二
    日上午十時許在臺北市○○區○○路六五六巷二十二號前，因見甲○○○之孫獨
    自在山崖邊玩耍，即責問甲○○○，為何讓小孩在崖邊玩，甲○○○回以其孫又
    未妨害丙○○，為何多管閒事，二人一言不合，竟均出於傷害之犯意，出手抓對
    方之頭髮，進而互相毆打。乙○○在家中聽聞吵架聲，外出查看，見其女丙○○
    與甲○○○相互扭打，甲○○○緊抓住丙○○之頭髮不肯放手，竟與丙○○基於
    傷害之犯意聯絡，出手毆打甲○○○之頭部，三人進而互毆對方，致甲○○○臉
    部、頭部等處多處擦傷，丙○○頭面部腫脹，瘀傷、手臂瘀傷。乙○○頭面部腫
    脹傷。嗣經鄰居勸阻，三人始停止互毆。
二、案經甲○○○、乙○○、丙○○訴由臺北市政府警察局信義分局移送臺灣臺北地
    方法院檢察署檢察官聲請簡易判決處刑，本院改依通常程序審理。
    理  由
一、訊據被告丙○○、乙○○、甲○○○對於在右揭時地因照顧甲○○○之孫子事起
    爭執之事實均不否認，被告丙○○亦坦承有毆打甲○○○，惟被告乙○○、甲○○○均矢口否認有傷害犯行，被告乙○○辯稱：伊聞聲出門見被告甲○○○、丙○○相互抓住對方頭髮，伊即叫被告丙○○放手，但被告甲○○○仍緊抓不放，
    伊並未打甲○○○云云，被告甲○○○辯稱：係被告丙○○先出手打人，伊始抓
    行，經本院分離訴訟程序，以證人身分詰問被告三人後，均經證述明確，並有與
    渠等指訴受傷情節相符之臺北市立忠孝醫院驗傷診斷書三紙在卷足稽，被告乙○○、甲○○○否認傷害犯行均不足採信，本件事證明確，犯行堪以認定，應依法
    論科。
二、核被告三人所為，均係犯刑法第二百七十七條第一項傷害罪。被告丙○○與乙○○間，有犯意聯絡及行為分擔，應論以共同正犯。被告甲○○○以一行為同時傷
    害丙○○、乙○○之身體法益，係一行為而觸犯數罪名，僅論以一罪。被告丙○○曾於八十八年七月間因毒品危害防制條例案件，經臺灣板橋地方法院判處有期
    徒刑三月確定，於八十九年九月四日易科罰金執行完畢，有臺灣高等法院被告全
    國前案紀錄表附卷可查，其於有期徒刑執行完畢後五年內，再犯有期徒刑以上之
    本罪，為累犯，應依刑法第四十七條規定，加重其刑。爰審酌被告三人係鄰居關
    係，原應和睦相處，竟為細故發生糾紛，以暴力相向，犯後猶飾詞文飾，顯無悔
    意，及其犯罪之目的、手段、教育程度、告訴人所受之傷害等一切情狀，各量處
    如主文所示之刑，並均諭知易科罰金之折算標準。
據上論斷，應依刑事訴訟法第四百五十二條、第二百九十九條第一項前段，刑法第二
十八條、第二百七十七條第一項、第五十五條、第四十七條、第四十一條第一項，罰
金罰鍰提高標準條例第一條前段、第二條，判決如主文。
本案經檢察官彭慶文到庭執行職務
中　　　華　　　民　　　國　　九十三　　年　　　九　　　月　　二十四　　日
                                      臺灣臺北地方法院刑事第十四庭
                                        審判長法  官  宋松璟
                                              法  官  吳冠霆
                                              法  官  王綽光
右正本證明與原本無異。
如不服本判決，應於判決送達後十日內，向本院提出上訴狀。
                                              書記官 蔡梅蓮
中　　　華　　　民　　　國　　九十三　　年　　　九　　　月　　二十七　　日
附錄本件論罪科刑法條：
中華民國刑法第二百七十七條
(普通傷害罪)
傷害人之身體或健康者，處三年以下有期徒刑、拘役或一千元以下罰金。
犯前項之罪因而致人於死者，處無期徒刑或七年以上有期徒刑；致重傷者
，處三年以上十年以下有期徒刑。
